【裁判字號】    98,易,536
【裁判日期】    990419
【裁判案由】    贓物等
【裁判全文】
臺灣高雄地方法院刑事判決               98年度易字第536號
公  訴  人  臺灣高雄地方法院檢察署檢察官
被      告  甲○○
            丙○○
上列一人之
選任辯護人  黃建雄律師
被      告  乙○○  男  36歲（民國○○年○月○○日生）
                    身分證統一編號：Ｚ000000000號
                    住高雄市小港區○○○○街5號
上列被告等因贓物等案件，經檢察官提起公訴（98年度偵字第33
05號），本院判決如下：
    主  文
甲○○犯行使偽造特種文書罪，累犯，處有期徒刑參月，扣案之
偽造679-GP號車牌貳面及270-HS號車牌壹面，均沒收之。又犯附
表所示之竊盜罪，共柒罪，均累犯，各處如附表所示之刑。應執
行有期徒刑肆年，扣案之偽造679-GP號車牌貳面、270-HS號車牌
壹面、鐵鎚壹支、剪刀壹把及T 字型扳手貳支，均沒收之，並於
刑之執行前，令入勞動場所強制工作參年。
丙○○寄藏贓物，處有期徒刑肆月，如易科罰金，以新臺幣壹仟
元折算壹日；又故買贓物，共參罪，各處有期徒刑參月，如易科
罰金，均以新臺幣壹仟元折算壹日。應執行有期徒刑拾壹月，如
易科罰金，以新臺幣壹仟元折算壹日。
乙○○無罪。
    事  實
一、甲○○前於民國88年間，因犯竊盜案件，經本院以88年度易
    字第3141號判處有期徒刑1 年4 月確定，於90年10月30日縮
    短刑期執行完畢出監。又於91年間，因犯竊盜等案件，經臺
    灣板橋地方法院以92年度易字第1980號判處有期徒刑1 年確
    定，於93年12月4 日執行徒刑完畢出監。另於94年間，因犯
    竊盜案件，經本院以94年度簡字第5612號判處有期徒刑6 月
    確定，而於95年11月17日徒刑易科罰金執行完畢。再於95年
    間，因犯賭博案件，經本院以95年度簡字第3806號判處有期
    徒刑6 月確定，於97年1 月17日徒刑易科罰金執行完畢（構
    成累犯）。復於96、97年間，因犯竊盜等案件，分別經臺灣
    苗栗地方法院以96年度易字第971 號、96年度易緝字第23號
    及本院以97年度審簡字第325 號各判處有期徒刑5 月、8 月
    及5 月，合併定應執行有期徒刑1 年2 月確定，現於臺灣高
    雄第二監獄執行中（未構成累犯），屢次竊取他人財物，而
    有竊盜犯罪之習慣。猶仍不知悔改，於上開徒刑執行完畢 5
    年內：
    (一)基於行使偽造特種文書之犯意，於97年11、12月間某日，
      在高雄市區內，委由不知情之某製作廣告招牌店家，以壓
      克力材質偽造679-GP號車牌2 面及270-HS號車牌1 面，旋
      於98年1 月3 日凌晨2 時許，在臺南縣新化鎮○○路35號
      前，竊取附表編號2 所示之白色曳引車後（詳如後述），
      將上開偽造之679-GP號車牌2 面懸掛在該白色曳引車前後
      端而行使之，以逃避警方查緝，足以生損害於公路監理機
      關對於車輛管理之正確性。
    (二)又意圖為自己不法之所有，駕駛2408－ME號自小客車四處
      尋找作案目標，先於附表編號1 所示之時間及地點，持自
      備之客觀上可作為兇器之鐵鎚、剪刀及T 字型扳手等工具
      ，竊取附表編號1 所示之藍色板車1 次。復意圖為自己不
      法之所有，於附表編號2 所示之時間及地點，持上開相同
      工具破壞曳引車門鎖及電門，竊取附表編號2 所示之白色
      曳引車1 次。另意圖為自己不法之所有，先後於附表編號
      3 至7 所示之時間及地點，駕駛前開竊得之白色曳引車，
      以同前之手法，竊取如附表編號3 至7 所示之板車、貨櫃
      、醫療印刷包裝袋及傾洩式車台等財物，共計4 次（附表
      編號3 、4 部分係論以1 次，詳如後述）。再意圖為自己
      不法之所有，於附表編號8 所示之時間及地點，持上開相
      同工具破壞曳引車門鎖及電門，竊取如附表編號8 所示之
      綠色曳引車及板車1次。
    得手後除將部份財物切割變賣牟利外，如附表編號2 至8 所
    示部分之財物，則自98年1 月7 、8 日起，陸續寄藏在知情
    之丙○○所提供之高雄縣大寮鄉○○○段851-000 地號土地
    上（丙○○寄藏贓物部分，詳如後述），予以切割及改裝，
    伺機出售。嗣於同年1 月22日晚間8 時30分許，甲○○駕駛
    上開自小客車行經高雄市○○區○○路18巷1 號旁停車場前
    為警查獲，當場在該自小客車後行李箱內扣得行竊用之鐵鎚
    1 支、剪刀1 把、T 字型扳手2 支及偽造之679-GP號車牌 2
    面及270-HS號車牌1面等物。
二、丙○○明知附表編號2 至8 所示之曳引車、板車、貨櫃、箱
    醫療印刷包裝袋及傾洩式車台等物，均係甲○○所有來源不
    明之贓物，竟基於寄藏贓物之犯意，自98年1 月7 、8 日起
    ，提供其與不知情之乙○○（乙○○所涉寄藏贓物部分，經
    本院判決無罪，理由如後）共同向不知情之吳義雄承租之高
    雄縣大寮鄉○○○段851-000 地號土地予甲○○寄藏上開贓
    物；又另行基於故買贓物之犯意，先後於同年1 月11日後某
    日、同年1 月12日後某日及同年1 月18日某時，在上開處所
    ，以每只貨櫃新臺幣（下同）4 萬元及每台傾洩式車台7 萬
    元之價格，分別向甲○○收購附表編號5 、6 所示之40呎貨
    櫃共計2 只及附表編號7 所示之傾洩式車台1 台，共計3 次
    。嗣於98年1 月19日中午12時許，為警在上址土地查獲如附
    表編號1至6、8所示之財物，始悉上情。
三、案經協泰交通企業有限公司、冠聚工業股份有限公司、京磊
    實業有限公司、和臻交通有限公司、吉億通運股份有限公司
    及振展交通股份有限公司訴由高雄縣政府警察局移送及林園
    分局報告臺灣高雄地方法院檢察署檢察官偵查起訴。
    理  由
一、證據能力部分：
    按被告以外之人於審判外之言詞或書面陳述，除法律有規定
    者外，不得作為證據，惟經當事人於審判程序同意作為證據
    ，法院審酌該言詞陳述或書面陳述作成時之情況，認為適當
    者，亦得為證據；當事人於法院調查證據時，知有刑事訴訟
    法第159 條第1 項不得為證據之情形，而未於言詞辯論終結
    前聲明異議者，視為有前項之同意，同法第15 9條第1 項及
    第15 9條之5 分別定有明文。經查，本判決所引用據以認定
    犯罪事實存否之被告以外之人於審判外之言詞或書面陳述，
    經本院於準備程序中詢問當事人使其就證據能力之有無表示
    意見，均明示同意具有證據能力（見本院易卷第70至71頁）
    ；嗣於審判期日，本院復依各該證據不同之性質，分以提示
    或告以要旨等法定調查方法逐一調查，並使當事人表示意見
    （見本院易卷第226 至253 頁），且亦查無法定證據取得禁
    止或證據使用禁止之情形，故認所引用各項證據資料，應有
    證據能力，均得作為證據。至被告丙○○之辯護人爭執被告
    乙○○於警詢之供述，係審判外之陳述而認無證據能力部分
    ，然因本院並未引為認定被告丙○○寄藏及故買贓物犯行之
    證據，爰不就此證據方法之證據能力再予贅述，附此敘明。
二、實體部分：
    (一)被告甲○○偽造特種文書、竊盜及行使偽造特種文書等部
      分：
      被告甲○○於前揭時、地，委請不知情之某製作廣告招牌
      店家，偽造679-GP號車牌2 面及270-HS號車牌1 面，及持
      扣案之鐵鎚、剪刀、T 字型扳手等工具，竊取如附表所示
      之曳引車、板車、貨櫃及傾洩式車台等物共計7 次，並將
      上開偽造679-GP號車牌懸掛在所竊之白色曳引車行使之事
      實，業據被告甲○○於警詢供承：「（問：上述扣案之曳
      引車2 輛、板車2 輛、貨櫃3 只，從何而來？）上述車輛
      等物均是我所竊得」、「我先開我的2408-ME 號自小客車
      ，四處尋找作案目標，尋得後，我再以警方扣案的T 型扳
      手撬開曳引車的車門鎖及電門後，再以竊得的曳引車去行
      竊板車及貨櫃」、「（問：警方今日於你所有之 2408-ME
      號自小客車後車廂內，查獲偽造車牌3 面，你作何使用？
      ）作為我竊得上述曳引車後，懸掛避免警方查獲使用」等
      語（見高縣警刑偵一字第0980072417號卷下簡稱警二卷第
      9 、11反面、12頁）、偵查中供承：「（問：上開所述車
      輛從何而來？）我於一月間有的從臺南、高雄偷的」等情
      （見98年度偵字第3305號卷下簡稱偵二卷第6 頁）及本院
      審理中供承：「我承認有檢察官所起訴的犯罪事實」、「
      偽造之車牌679- GP 號車牌2 面、偽造之車牌270-HS號車
      牌1 面是我偽造的，……我在偷到車子的同一天就懸掛上
      偽造之車牌」、「我在高雄市區作廣告招牌的地方請人家
      作的，我回來在住的地方自己加工，是在被查獲前，在97
      年11、12月時」、「我是掛在現場的車子上，是將679-GP
      車牌掛在白色國瑞車上，是在現場掛的，大約在97年底將
      679-GP車牌掛在白色國瑞車上，放在現場，掛完後就放在
      小車上，因為國瑞的牌子也是贓車的牌子。270-HS車牌剩
      一片，應該沒有掛過」及「（問：這三面你偽造之車牌，
      你除拿679-GP掛在白色曳引車之外，你還有沒有將其懸掛
      在你偷的曳引車或板車上行駛過？）應該沒有」等節綦詳
      （見本院易卷第62、255 、292-293 頁），核與證人張清
      亭、陳文鏞、顏英娟、黃慶川、田育昇、丁○○、莊永全
      、鄭國平、胡慶雲、陳坤海、郭樺、林建成、柯明輝、
      李麗紅於警詢、偵查中及本院審理中證述附表所示之財物
      均係渠等所有遭人竊取之內容大致相符（見高縣警刑偵壹
      字第0980071312號卷下簡稱警一卷第45-47 、53至56、59
      -60 、63-65 、69-71 、76-78 、83-85 頁、警二卷第97
      -99 、103-105 、112-116 、147-149 、156-159 、164-
      166 頁、98年度偵字第3022號卷下簡稱偵一卷第 113-116
      頁、本院易卷第224 頁），並有高雄縣政府警察局搜索扣
      押筆錄暨扣押物品目錄表、扣押物品收據各1 份、蒐證照
      片28張、車輛協尋電腦輸入單3 紙、失車唯讀案件基本資
      料1 紙、贓物認領保管單9 紙、監視錄影翻拍照片8 張、
      門號「0000-000000 」雙向通聯紀錄1 份、汽機車各項異
      動登記書1 份、汽車新領牌照登記書2 份、汽機車過戶登
      記書2份、現場查獲照片42張、汽機車各項異動登記書1份
      、指認照片9 張、車籍查詢基本資料詳細畫面1 張、長榮
      公司貨櫃交接驗收單1 紙、拖車新領牌照證登記書1 份、
      扣案工具照片14張、高雄縣政府警察局刑案現場勘查報告
      表1 份、現場勘查照片70張及扣案之鐵鎚1 支、剪刀1 把
      、T 字型扳手2 支及偽造之679-GP號車牌2 面、270-HS號
      車牌1 面在卷可佐（見警一卷第7-26、50-52 、57、66、
      74、80、88頁、警二卷第42-45 、46-51 、100-102 、10
      6-108 、118 、120-121 、122 、150 、154 、161 、16
      2-163 、167-169 、211-215 、268-274 頁、偵一卷第12
      8-162 頁），足以佐證被告甲○○上開自白與事實相符，
      堪以採信。綜上，本件事證明確，被告甲○○偽造車牌後
      持以行使及7 次竊盜之犯行堪以認定，自應依法論科。
    (二)被告丙○○寄藏及故買贓物部分：
      訊據被告丙○○固坦承提供上揭土地予共同被告甲○○停
      放前開竊取之曳引車、板車、貨櫃及車台等物，並向共同
      被告甲○○收購附表編號5 、6 所示之貨櫃2 只及附表編
      號7 所示之傾洩式車台1 台等情，惟矢口否認有何寄藏及
      故買贓物犯行，並辯稱：伊僅出租上開土地予甲○○，不
      知甲○○放在現場之車輛及貨櫃等物品係偷竊所得之贓物
      ，甲○○亦未告知該等物品之來源，伊分別以每只貨櫃 4
      萬元及每台傾洩式車台7 萬元之價格，向甲○○購買貨櫃
      2 只及傾洩式車台1 台，與市場行情相當，主觀上並無贓
      物之認識，實無寄藏及故買贓物之犯行云云。經查：
      1.被告丙○○自98年1 月7 、8 日起，提供其與共同被告
        乙○○共同向不知情之地主吳義雄承租之高雄縣大寮鄉
        ○○○段851-000 地號土地予共同被告甲○○停放如附
        表所示之曳引車、板車、貨櫃及傾洩式車台等物，並先
        後於如附表編號5 、6 所示時間後之某日，以每只貨櫃
        4 萬元之價格，分別向共同被告甲○○收購如附表編號
        5 、6 所示之40呎貨櫃共計2 只，另於同年1 月18日某
        時，又以7 萬元之價格，向共同被告甲○○收購如附表
        編號7 所示之藍色傾洩式車台1 台之事實，業經被告丙○○於本院準備程序中所不爭執（見本院易卷第62- 63
        、108-109 頁），證之共同被告甲○○於警詢時供稱：
        「該車台我本來要賣給乃旺交通公司的丙○○，他跟我
        說，那車台是高斗型的，他不願意購買，我就將它改裝
        成砂石車專用的低斗，以新臺幣7 萬元的代價，販賣給
        丙○○」、「我將該2 只貨櫃改裝成貨櫃屋後，以新臺
        幣8 萬元的代價，販賣給丙○○，做為現場的辦公室」
        、「我有告知他要停放車輛」、「我是於98年1 月初開
        始陸續停放」、「（問：丙○○向你購買上述貨櫃屋及
        車台是否已付款？如何付款？）已付款，付現金給我」
        等語（見警二卷第10、11反面、38頁）、偵查中供稱：
        「（問：拖什麼東西到丙○○承租的空地？）二個車頭
        、五個板台、一個傾洩車斗、三個貨櫃。」、「（問：
        上開物品中，丙○○向你購買哪些？）二只貨櫃、一個
        傾洩車斗。每只貨櫃賣四萬元，傾洩車斗賣七萬元」、
        「車斗約在1 月18日賣給他，貨櫃是在1 月初賣給他一
        只，1 月10幾日又賣他一只，都是買賣當時現金交易」
        、「（問：何時將車輛拖進該車場？）98年1 月初開始
        到1 月19日」等情（見偵二卷第32-33 頁）及本院審理
        中以證人身分證稱：「你賣給丙○○7 萬元之平板車，
        是在哪裡交車？）在停車場」、「（問：你賣給丙○○
        兩只貨櫃，金額多少？）每一個金額都是四萬元」、「
        （問：貨櫃屋在何處交貨？）是我載到租地的地方交給
        他的」、「（問：你是否將偷來的編號三高斗型貨車改
        裝成低斗平板車再賣給丙○○？）有」等節（見本院易
        卷第134 、137 頁），顯見共同被告甲○○確將其竊得
        之曳引車、板車、貨櫃及傾洩式車台等物停放在上開土
        地，並將貨櫃及傾洩式車台賣予被告丙○○，亦與共同
        被告乙○○於偵查中以證人身分證稱：「（問：這個地
        方是誰的？）是我跟吳義雄租的」、「他（指丙○○）
        跟我一起租該地，由我出面承租」、「1 月5 日租的」
        等語（見偵一卷第12頁）、於本院審訊中供稱：「那是
        丙○○租給他（指甲○○）的，我有去車場看到停車場
        的車子越來越多，我就問丙○○，他才跟我說他有將車
        位租給甲○○的事」、「（問：你是否知道丙○○向甲○○購買車斗的事？）我知道，但那是他自己購買的」
        等語（見本院聲羈卷第10頁）、於本院審理中供稱：「
        土地是我與丙○○一起租的」、「甲○○停車在土地的
        事情我有看到」等語、以證人身分證稱：「是我承租的
        ，我再分租給丙○○一人一半」等情（見本院易卷第63
        、140 頁）及證人吳義雄於警詢證述：「乙○○於97年
        12月31日以每月租金新臺幣1 萬8 千元向我承租」及「
        他說要放板車」等內容互核相符（見警二卷第86頁），
        並有汽車買賣合約書影本及農地租賃契約書影本各1 份
        在卷可佐（見警一卷第29、38-40 頁），足堪認定。
      2.又被告丙○○經營乃旺交通公司，為從事拖車運輸業務
        之人，其於提供上開土地予共同被告甲○○停放所竊之
        曳引車及板車時，曾詢問過該等車輛之來源乙節，業據
        其於本院審訊時供稱：「乃旺公司是我所有，司機有十
        幾位……從事車行生意」及「當初我出租停車位給甲○○放車輛的時候，也有問過他那些車子是不是正常管道
        取得」等語甚明（見本院偵聲卷第7 頁、偵聲更一卷第
        7 頁反面），足見被告丙○○對於買賣拖板車及辨別車
        輛來源乙事應極熟稔，並知悉其於提供上開土地予共同
        被告甲○○停放曳引車及板車時，應予確認該等車輛之
        來源是否出自正常管道。然查共同被告甲○○停放在上
        開土地現場之如附表所示曳引車及板車之外觀及車況良
        好，惟竟無懸掛任何車牌，且附表編號2 之白色曳引車
        車門上標示之「協泰交通公司」之「協泰」2 字及附表
        編號8 之綠色曳引車車門上標示之「全冠交通公司」之
        「全冠」2 字已遭磨除破壞，難以辨識車輛所屬公司為
        何；另附表編號1 、5 、6 之板車車架上標示之車牌號
        碼全數遭油漆覆蓋，無從辨識車牌號碼，而其中附表編
        號1 之藍色板車右後輪上方車架鐵板之部分車號及附表
        編號5 之綠色板車左右車架鐵板之部分車號亦遭破壞，
        有前揭高雄縣政府警察局刑案現場勘查報告表及蒐證照
        片在卷可稽（見警二卷第201-203 頁、警一卷第11、13
        、18 -20頁），倘該等車輛均係合法交易而來，按理均
        無磨除公司名稱或覆蓋車號之必要，是該等車輛之來源
        是否正當及能否合法行駛，從外觀上已足啟人疑竇。而
        被告丙○○復於本院審理中自承其每隔2 、3 天即前往
        上揭土地現場察看1 次等語（見本院易卷第256 、 257
        頁），可見其對前揭現場情形應知之甚詳，且依共同被
        告乙○○於本院審訊時所稱：「（問：你看到那些車子
        ，有無問過丙○○？）我有問過丙○○，為何停車場有
        二個車頭沒有牌，他只說那是甲○○的」等語（見本院
        聲羈卷第11頁），益見被告丙○○知悉現場停放之曳引
        車車頭全未懸掛車牌之情，以其經營車行之經驗豐富，
        竟絲毫未有任何懷疑該等車輛之來源不明，顯與常情有
        違。參之被告丙○○於本院審訊時亦供承曾聽聞車場朋
        友傳言共同被告甲○○有收購及偷竊板台後，再予改裝
        賣出之情（見本院聲羈卷第8 頁），自應有所警覺而謹
        慎求證，以防共同被告甲○○利用上開土地從事不法活
        動，詎於見及該土地上停放之曳引車及板車數量日益增
        多，全然未曾要求共同被告甲○○提出任何證明文件以
        釋其疑，即遽以採信共同被告甲○○片面之詞，倘非被
        告丙○○事先已知該曳引車及板車等物俱係共同被告甲○○所得來路不明之贓物，何以任由共同被告甲○○恣
        意停放？
      3.另被告丙○○係以7 萬元之價格，向共同被告甲○○收
        購附表編號7 之藍色傾洩式車台，已如前述，經本院依
        職權囑託高雄市汽車貨櫃商業同業公會鑑定該車台於98
        年1 月間之二手價格，依交通部94年7 月1 日交路發字
        第09 400850302號令發佈之汽車運輸業營業車輛折價表
        附註1 所述「車輛折價年限為5 年，超過5 年以上之車
        輛，按殘留價即新車價10﹪計算」之標準，認其殘餘價
        值在20萬元上下，有該公會99年2 月1 日高汽貨運同吉
        字第0990054 號函1 份在卷可憑，足見被告丙○○收購
        該傾洩式車台之價格，遠低於一般市場行情幾近3 倍。
        衡以該傾洩式車台係共同被告甲○○不法竊取之贓物，
        不可能取得合法證明文件，不易依循正常管道交易，為
        求順利變賣脫手，勢必以低於一般市場行情之價格求售
        ，資以引誘他人收購。本件被告丙○○既係從事拖車運
        輸行業之人，其買賣車台之經驗較之一般人甚豐，當知
        共同被告甲○○出售之條件遠低於市場行情，倘非其已
        知悉該傾洩式車台之來源並非出自正常管道取得，何以
        竟未要求甲○○出示取得證明文件，仍同意以極低之交
        易價格購入該車台？益見其主觀上顯然知悉共同被告甲○○出售之傾洩式車台來源，係出於不法方式取得之贓
        物。
      4.再者，被告丙○○於98年1 月19日為警逮捕後，乃託由
        共同被告乙○○將買賣契約書交由共同被告甲○○簽訂
        後，再提出於警方，以資證明前開藍色傾洩式車台係被
        告丙○○向共同被告甲○○購買之事實，此據共同被告
        甲○○於偵查中供承明確（見偵二卷第6 頁）。惟衡以
        書面之買賣契約乃重在證明雙方權利義務，必於買賣合
        意之時簽立，方能達其目的，然被告丙○○不於買賣契
        約合意時為之，竟一反常情於為警逮捕後，再由共同被
        告甲○○簽訂提交警方，顯見被告丙○○此舉僅為圖求
        脫免自己罪責而已。
      5.參以被告丙○○於98年1 月19日警詢時原係供稱：「我
        與乙○○均是經營車行的，我們承租這塊土地是要停放
        我們車行的車輛用的，有空位再承租出去」等語（見警
        一卷第4 頁），然於同年1 月22日偵訊時卻改稱：「該
        處是我跟乙○○承租的，是要出租停車位，一個位子收
        2,000 元」等情（見偵一卷第10頁），關於其與共同被
        告乙○○使用上開土地之用途，前後供述顯有不一。且
        依共同被告甲○○於警詢時供稱：「他以一個車位，新
        臺幣2,500 元租給我使用」等語（見警二卷第10頁反面
        ）及共同被告乙○○於98年1 月19日偵訊時以證人身分
        證述：「他（指丙○○）跟我一起租該地，由我出面承
        租，是要讓人家停車用，一個停車位2,500 元」等內容
        （見偵一卷第11頁），渠等就關於停車位之租金金額之
        供述亦互有出入，是否確有被告丙○○所稱係將上揭土
        地租予共同被告甲○○停放上開贓物之情，亦值商榷。
      6.綜上，被告丙○○明知共同被告甲○○停放在上揭土地
        之曳引車、板車及傾洩式車台，其來源既屬不明，復亦
        聞悉共同被告甲○○素有竊取他人板車之前科，已如前
        述，是其知悉上開車輛俱係竊取他人不法所得之贓物甚
        明，猶任由甲○○停放該等物品，並以遠低於市場行情
        之價格向共同被告甲○○收購貨櫃2 只及傾洩式車台 1
        台，足認本件事證明確，其前揭寄藏贓物1 次及故買贓
        物3次之犯行堪以認定，自應依法論科。
三、論罪科刑：
    (一)被告甲○○部分：
      1.按刑法第321 條第1 項第3 款之攜帶兇器竊盜罪，係以
        行為人攜帶兇器竊盜為其加重條件，此所謂兇器，其種
        類並無限制，凡客觀上足對人之生命、身體、安全構成
        威脅，具有危險性之兇器均屬之，且祇須行竊時攜帶此
        種具有危險性之兇器為已足，並不以攜帶之初有行兇之
        意圖為必要，最高法院79年臺上字第5253號判例可資參
        照。查扣案之鐵鎚、剪刀及T 字型扳手，均屬鐵製工具
        ，衡以該等鐵器工具之質地堅硬尖銳，且實際上可由被
        告甲○○持以拆卸被害人等曳引車及板車車牌，有前開
        蒐證照片在卷可憑（見警二卷第271-274 頁），顯有相
        當之破壞力，客觀上足以對人之生命、身體及安全構成
        威脅，揆諸上開判例意旨說明，上開物品應係具有危險
        性之兇器至明。次按汽車牌照為公路監理機關所發給，
        固具有公文書性質，惟依道路交通安全規則第12條（舊
        ）規定，汽車牌照僅為行車之許可憑證，自屬於刑法第
        212 條所列特許證之一種，對變造汽車牌照，即無依同
        法第211 條之變造公文書罪論處之餘地，最高法院63年
        臺上字第1550號判例意旨可資參照。
      2.被告甲○○上開偽造車牌後持以行使之行為，核係犯刑
        法第216 條、第212 條之行使偽造特種文書罪。其同時
        偽造3 面車牌之行為，係以一偽造行為侵害公路監理機
        關對於車輛管理之公共法益，為同種想像競合犯，應依
        刑法第55條之規定，以一偽造特種文書罪處斷。又其偽
        造特種文書之低度行為，為行使之高度行為所吸收，不
        另論罪。被告甲○○利用不知情之廣告招牌店家偽造車
        牌，為間接正犯。另其上開竊取附表編號1 至8 所示之
        物之行為，核係犯刑法第321 條第1 項第3 款之攜帶兇
        器竊盜罪。查被告甲○○係於附表編號3 之時間，先竊
        得附表編號3 之板車及40呎貨櫃予以藏放後，隨即再度
        返回同地竊取附表編號4 之板車及20呎貨櫃（含醫療印
        刷包裝袋99箱），業據其於警詢時供認甚明（見警二卷
        第37頁），是其先後2 次竊取附表編號3 、4 所示財物
        之犯行，係於密切接近之時地實施，侵害同一之法益，
        各行為之獨立性極為薄弱，依一般社會健全觀念，在時
        間差距上，難以強行分開，在刑法評價上，以視為數個
        舉動之接續施行，合為包括之一行為予以評價為接續犯
        ，僅論以一竊盜罪（最高法院86年臺上字第3295號判例
        意旨參照）。公訴意旨雖認上開竊盜犯行應分別成立二
        罪，容屬誤會，併予指明。再者，被告甲○○所犯附表
        上開1 次行使偽造特種文書、7 次加重竊盜之犯行，犯
        意各別，行為互殊，均應予分論併罰。被告甲○○前於
        95年間，因犯賭博案件，經本院以95年度簡字第3806號
        判處有期徒刑6 月確定，於97年1 月17日徒刑易科罰金
        執行完畢，有臺灣高等法院被告前案紀錄表1 份在卷可
        稽，其於上開徒刑之執行完畢後，5 年內再犯本件有期
        徒刑以上之罪，為累犯，應依刑法第47條第1 項之規定
        加重其刑。
      3.爰審酌被告甲○○適值壯年，不思以正當方法取得財物
        ，竟竊取被害人等賴以維生之工具變賣牟利，侵害被害
        人等之財產法益至鉅，且其屢犯竊盜案件，有臺灣高等
        法院被告前案紀錄表1 份在卷可憑，復於短短2 月餘之
        期間內，犯案多達7 次，所竊財物價值均屬不斐，並為
        躲避警方查獲而任意懸掛偽造車牌，損及公路監理機關
        管理車輛之公共法益，行為殊屬可議，惟念及其於偵查
        及本院審理中均坦承犯行，犯後態度尚佳，暨其犯罪動
        機、目的及手段等一切情狀，分別量處如主文所示之刑
        ，並就上開數罪定其應執行之刑。至扣案之鐵鎚1 把、
        剪刀1 支及T 字型扳手2 支，均係被告甲○○所有供其
        行竊所用之物，業經其於警詢時供稱：「（問：警方於
        你車內起獲之鐵鎚、剪刀、T 型扳手、手電筒等物，是
        否是你作為行竊車輛之工具？）上述東西均為我行竊之
        工具，只有一支較亮的手電筒，是我作為前往停車場時
        ，照明使用」等語綦詳（見警二卷第12頁反面），且扣
        案之偽造號車牌679-GP號車牌2 面及270-HS號車牌1 面
        ，則為被告甲○○委由不知情之廣告招牌店家偽造之物
        ，亦為其所有之物，均應依刑法第38條第1 項第2 款之
        規定諭知沒收。另其餘扣案之手電筒2 支、切割機噴槍
        1 具、鋁梯1 支、油漆3 桶、松香水1 桶、乙炔鋼瓶切
        割器1 組、切割火口10粒、焊條2 盒、焊接面具1 具、
        大鐵鎚1 支及焊接工作服1 套，則係被告甲○○竊得前
        開曳引車、板車、貨櫃及傾洩式車台後，為變賣處分該
        等財物用以改裝之材料及工具，應屬不罰之後行為，而
        非供其犯竊盜或偽造特種文書所用之物，爰不另為沒收
        之諭知；扣案之無線電2 支，依卷附所存事證，無證據
        證明其與本案犯罪有何關連，亦非違禁物，故不予宣告
        沒收，併此敘明。
      4.強制工作部分：
        按18歲以上之竊盜犯、贓物犯，有犯罪之習慣者，得於
        刑之執行前，令入勞動場所強制工作，竊盜犯贓物犯保
        安處分條例第3 條第1 項定有明文。經查，本件被告甲○○自88年間起涉犯如事實欄所示多次竊盜前科，並經
        法院判刑確定在案，部分已執行完畢，部分仍在執行中
        乙事，已如上述，並有臺灣高等法院被告前案紀錄表在
        卷可稽，復再犯本件7 次竊盜犯行，顯見其習於不勞而
        獲，犯罪頻率及危險性極高，有竊盜之犯罪習慣甚明。
        復衡以本件竊盜期間僅約2 月餘，被告甲○○竊盜次數
        即達7 次，次數甚多，且其行竊目標均係鎖定價值不斐
        之曳引車、板車、貨櫃及傾洩式車台等物，而該等車輛
        皆係供被害人營運謀生之工具，一旦遭竊影響生計至鉅
        ，所生危害重大，僅藉刑之執行實不足以徹底根絕惡性
        ，為協助被告甲○○再社會化，應命其進入勞動場所強
        制工作，俾矯正其偏差之人格及行為，訓練其謀生能力
        並培養勤勞工作之人生觀，爰依竊盜犯贓物犯保安處分
        條例第3 條第1 項之規定，諭知於刑之執行前，令入勞
        動場所強制工作3 年，以資矯治。
    (二)被告丙○○部分：
      核被告丙○○上開所為，係犯刑法第349 條第2 項之寄藏
      贓物罪及同條第2 項之故買贓物罪。其自98年1 月7、8日
      起至同年月19日中午12時許止，提供上揭土地予共同被告
      甲○○寄藏贓物之犯行，係於密切接近之時地實施，侵害
      同一之法益，各行為之獨立性極為薄弱，依一般社會健全
      觀念，在時間差距上，難以強行分開，在刑法評價上，以
      視為數個舉動之接續施行，合為包括之一行為予以評價為
      接續犯，應僅論以一寄藏贓物。又其上開1 次寄藏贓物及
      3 次故買贓物之犯行，犯意各別，行為互殊，應予分論併
      罰。爰審酌被告丙○○係從事拖車運輸事業之人，僅為圖
      謀不法利益，協助提供寄藏贓物場地及多次收購贓物，足
      使被害人之財產難以尋獲，更直接助長拖車竊案滋生，情
      節非輕，且一再矢口否認犯行，犯後態度不佳，惟其前無
      刑案前科，有臺灣高等法院被告前案紀錄表1 份在卷可參
      ，素行尚稱良好暨其犯罪動機、目的及手段等一切情狀，
      分別量處如主文所示之刑及易科罰金之折算標準，並就上
      開數罪定其應執行之刑及易科罰金之折算標準（98年12月
      30日新修正之刑法第41條第8 項規定：「第1 項至第4 項
      及第7 項之規定，於數罪併罰之數罪均得易科罰金或易服
      社會勞動，其應執行之刑逾6 月者，亦適用之」，因修正
      前刑法第41條第2 項業經司法院釋字第662 號解釋宣告自
      98年6 月19日起失其效力，而新修正之刑法第41條第8 項
      係依釋字第662 號解釋意旨予以明文化，是本案得逕依上
      開新法規定予以適用，無庸新舊法比較，併予敘明）。
四、無罪部分：
    (一)公訴意旨略以：被告乙○○明知附表編號2 至8 所示之曳
      引車、板車、貨櫃、箱醫療印刷包裝袋及傾洩式車台等物
      均係被告甲○○所有來源不明之贓物，仍基於寄藏贓物之
      犯意，自98年1 月7 、8 日起，以每個車位2,500 元之代
      價，提供其與被告丙○○（所涉寄藏贓物部分，詳如前述
      ）於97年12月31日向不知情之地主吳義雄承租之高雄縣大
      寮鄉○○○段851-000 地號土地予被告甲○○藏放上開贓
      物，因認其涉有刑法第349條第2項之寄藏贓物罪嫌。
    (二)按犯罪事實應依證據認定之，無證據不得認定犯罪事實；
      不能證明被告犯罪者，應諭知無罪之判決，刑事訴訟法第
      154 條第2 項及第301 條第1 項分別定有明文。又按認定
      不利於被告之事實，須依積極證據，苟積極證據不足為不
      利於被告之認定時，即應為有利於被告之認定；認定犯罪
      事實所憑之證據，雖不以直接證據為限，間接證據亦包括
      在內，然而無論直接或間接證據，其為訴訟上之證明，須
      於通常一般之人均不致有所懷疑，而得確信其為真實之程
      度者，始得據為有罪之認定，最高法院30年上字第816 號
      及76年臺上字第4986號判例意旨可資參照。另按檢察官就
      被告犯罪事實，應負舉證責任，並指出證明之方法，是檢
      察官對於起訴之犯罪事實，應負提出證據及說服之實質舉
      證責任，倘其所提出之證據，不足為被告有罪之積極證明
      ，或其指出證明之方法，無從說服法院以形成被告有罪之
      心證，基於無罪推定之原則，自不能為被告有罪之判決，
      最高法院92年臺上字第128 號判例意旨亦可資參照。
    (三)證據能力部分：
      按被告以外之人於審判外之言詞或書面陳述，除法律有規
      定者外，不得作為證據，惟經當事人於審判程序同意作為
      證據，法院審酌該言詞陳述或書面陳述作成時之情況，認
      為適當者，亦得為證據；當事人於法院調查證據時，知有
      刑事訴訟法第159 條第1 項不得為證據之情形，而未於言
      詞辯論終結前聲明異議者，視為有前項之同意，同法第15
      9 條第1 項及第159 條之5 分別定有明文。經查，本判決
      所引用據以認定犯罪事實存否之被告以外之人於審判外之
      言詞或書面陳述，經本院於準備程序中詢問當事人使其就
      證據能力之有無表示意見，均明示同意具有證據能力（見
      本院易卷第70至71頁）；嗣於審判期日，本院復依各該證
      據不同之性質，分以提示或告以要旨等法定調查方法逐一
      調查，並使當事人表示意見（見本院易卷第226 至253 頁
      ），且亦查無法定證據取得禁止或證據使用禁止之情形，
      故認所引用各項證據資料，應有證據能力，均得作為證據
      。
    (四)公訴意旨認被告乙○○涉有寄藏贓物之罪嫌，無非係以被
      告乙○○、共同被告甲○○及丙○○等人之供述、搜索扣
      押筆錄、高雄縣政府警察局刑案現場勘查報告表、蒐證照
      片及現場照片等為其主要論據。惟訊據被告乙○○固坦承
      共同被告甲○○將所竊贓物停放在伊承租之土地等情，惟
      堅決否認有何寄藏贓物之犯行，並辯稱：該土地係伊與丙○○共同承租，原欲作為自己停放拖車及出租他人停車之
      用，伊不認識甲○○，甲○○係向丙○○承租部分土地停
      放拖車，並非向伊租用；況伊曾向甲○○詢問何以車子沒
      有車牌，甲○○向伊解釋該車已報廢停駛，伊即未再追問
      ，實不知上開車輛及貨櫃等係甲○○竊取之贓物等語。經
      查：
      1.前開土地雖係被告乙○○出面與地主吳義雄簽訂租賃契
        約，然其實際為被告乙○○與共同被告丙○○共同承租
        使用，供作渠等停放拖車及出租他人停車之事實，業據
        被告乙○○於警詢時供稱：「是我本人於97年12月31日
        以每月新臺幣1 萬8 千元，向地主吳義雄承租」、「該
        地我有與丙○○合租」、「我當初承租該土地是要作為
        汽車停放場地」等語（見警二卷第69頁）及偵查中供稱
        ：「是我跟吳義雄租的，每個月1 萬8000元，我是要放
        拖車」及「他跟我一起租該地，由我出面承租，是要讓
        人家停車用」等情（見偵一卷第11頁），核與共同被告
        丙○○於警詢時供稱：「土地是我與乙○○共同向地主
        承租，以乙○○名義所承租」等語（見警一卷第2 頁）
        及偵查中以證人身分證稱：「該處是我跟乙○○承租的
        ，是要出租停車位」（見偵一卷第10頁）等節互核一致
        ，亦有證人吳義雄於警詢時證述：「是做土地仲介的人
        介紹乙○○本人出面來承租」等語在卷可佐，並有農地
        租賃契約書影本1 份在卷可憑，應堪認定。
      2.惟共同被告甲○○與被告乙○○互不熟識，其於竊取附
        表所示之曳引車、板車、貨櫃及傾洩式車台後，皆係向
        共同被告丙○○洽談使用前開土地，既未與被告乙○○
        有何接觸商談，共同被告丙○○或甲○○亦未事先告知
        被告乙○○該等情事，亦據共同被告甲○○於警詢時供
        稱：「（問：丙○○的合夥人乙○○你是否認識？）我
        只曾經在車場，由丙○○介紹認識，但並不熟悉」（見
        警二卷第11頁）、於本院審理中以證人身分證稱：「他
        （指丙○○）是我以前老闆靠行在他的車行，我幫我老
        闆開車開了快一年」、以共同被告身分供稱：「（問：
        你將車子停放在空地上，是和誰接洽的？）我原先要向
        丙○○租舊的停車場，丙○○說已經不夠了，但是他有
        另外一個停車場，所以我才向他租」、「（問：你與乙○○有無接洽要將車子停放在那邊的事情？）沒有」、
        「（問：你有無告訴乙○○要將車停在該空地？）沒有
        」等情（見本院易卷第134 、255 頁）及共同被告丙○○於警詢時供稱：「上述扣押贓物曳引車、拖板台、貨
        櫃及貨櫃屋都是我朋友甲○○拖過來租放在我這裡的」
        、「（問：甲○○是跟你們2 人中誰所承租？）是跟我
        承租，甲○○跟乙○○不太熟」（見警一卷第2-4 頁）
        、於偵查中供稱：「三、四年前有雇用他（指甲○○）
        在我的車行幫我裝貨，之後有一段時間沒有聯絡，最近
        他要向我租車場才有聯絡」、「97年12月底他要跟我承
        租車位擺放車輛，我跟他說我沒有車位了，但是他知道
        我要在大寮鄉○○○段851 地號承租土地，所以就向我
        承租該地的五個車位擺放他的車輛」（見偵一卷第74頁
        ）及本院審理中供述：「我有跟乙○○說有一朋友要來
        租，但是我沒有跟乙○○講是誰，因為他跟甲○○不認
        識」等節（見本院易卷第256 頁）互核相符。復衡以共
        同被告甲○○前曾靠行於共同被告丙○○經營之乃旺交
        通公司從事拖車司機，原屬舊識，2 人之關係匪淺，其
        向共同被告丙○○商洽上開場地停放所竊曳引車、板車
        及貨櫃等物，亦與常情無違，渠等上開供述內容自堪憑
        採。是被告乙○○既不知共同被告甲○○之背景來歷，
        其於共同被告甲○○與丙○○2 人間約定使用該土地初
        始，亦不知其事，尚無從知悉共同被告甲○○所欲寄放
        之物為何，殊難謂其主觀上明知為贓物而故予提供上揭
        土地寄藏之犯意可言。
      3.又被告乙○○雖於前開期間前往上揭土地現場巡視，惟
        其僅止於單純處理貨櫃屋裝潢之事宜，並未協助或參與
        共同被告甲○○以油漆覆蓋曳引車車門公司名稱、板車
        車號及焊切貨櫃、車板等工作，此據共同被告丙○○於
        警詢時供稱：「（問：今現場檢視在你工地之曳引車、
        拖板台及貨櫃外觀特徵均已遭噴漆或切割變造，是否實
        在？）實在」、「（問：是何人所變造？）都是甲○○
        做的」（見警一卷第3 頁）、偵查中供述：「我都叫乙○○在那邊處理貨櫃裝潢」等語（見偵一卷第10頁）及
        共同被告甲○○於警詢時供稱：「（問：警方於上述查
        獲現場發現該曳引車之車身號碼及公司名稱噴漆遭磨滅
        ，是何人所為，作何用途？）是我所為」、「（問：上
        述扣案40呎貨櫃被害人指稱該貨櫃原為紅色，因何會變
        藍色？用途？）是我自行噴漆」、「（問：上述曳引車
        之車身及公司名稱噴漆，均遭磨滅，是何人所為？作何
        用途？）是我所磨滅」及「（問：該車因何會切割成10
        片，是何人切割？作何用途？）該車台我本來要賣給丙○○，他跟我說：那車台是高斗型的，他不願意購買，
        我就將他改裝成砂石車專用的低斗」等情甚詳（見警二
        卷第9-10頁），縱被告乙○○目睹停放現場之曳引車未
        有懸掛任何車牌，惟衡以其既非與共同被告甲○○熟識
        ，已如上述，其就共同被告甲○○如何取得該曳引車乙
        節顯無所悉，且該土地又係共同被告丙○○同意提供予
        共同被告甲○○使用，共同被告丙○○亦毋須徵求被告
        乙○○之同意，基於自由處分權利之原則，自無任加干
        涉之餘地，被告乙○○未便逕以深究探查，究難謂與常
        情有違，要不因此即遽論其於主觀上知悉為贓物而有同
        意寄藏之意思。是被告乙○○前開辯稱曾向甲○○詢問
        何以車子沒有車牌，惟甲○○解釋該車已報廢停駛，伊
        即未再追問，不知上開車輛及貨櫃等係竊取之贓物等語
        應非出於子虛之詞，應可採信。
      4.至搜索扣押筆錄、高雄縣政府警察局刑案現場勘查報告
        表、蒐證照片及現場照片，僅足認定共同被告甲○○確
        有將所竊之曳引車、板車、貨櫃及傾洩式車台停放在上
        揭土地之事實，尚不足逕指被告乙○○之主觀上已知該
        等物品為來路不明之贓物等情。此外，復查無其他證據
        足證被告乙○○有公訴意旨所認寄藏贓物之犯行，從而
        本件檢察官起訴被告乙○○用以證明犯罪之上開證據，
        尚未使本院達於通常一般之人不致有所懷疑，而得確信
        為真實之程度，因認仍有合理之懷疑存在，揆諸前開說
        明，被告乙○○之犯罪即屬不能證明，自應諭知無罪判
        決。
據上論斷，依刑事訴訟法第299 條第1 項前段、第301 條第1 項
，刑法第216 條、第212 條、第321 條第1 項第3 款、第349 條
第2 項、第55條、第47條第1 項、第41條第1 項前段、（98年12
月30日公布施行之）第41條第8 項、第51條第5 款、第38條第 1
項第2 款，刑法施行法第1 條之1 ，贓物犯竊盜犯保安處分條例
第3條第1項、第4條、第5條第1 項前段，判決如主文。
本案經檢察官王兆琳到庭執行職務。
中    華    民    國    99    年    4     月    19    日
                  刑事第十三庭  審判長法  官  黃蕙芳
                                      法  官  王宗羿
                                      法  官  許仁豪
以上正本證明與原本無異。
如不服本判決應於收受送達後10日內向本院提出上訴書狀，並應
敘述具體理由；如未敘述上訴理由者，應於上訴期間屆滿後20日
內向本院補提理由書（均須按他造當事人之人數附繕本）「切勿
逕送上級法院」。
中    華    民    國    99    年    4     月    20    日
                                      書記官  王翌翔
附表：被告甲○○竊盜事實一覽表。
┌──┬────┬────┬────┬────┬──────┬──────┐
│編號│竊盜時間│竊盜地點│被 害 人│竊取財物│罪名及宣告刑│備        註│
│    │        │        │        │        │            │            │
├──┼────┼────┼────┼────┼──────┼──────┤
│1 （│97年12月│彰化縣埤│和臻交通│藍色板車│甲○○犯攜帶│遭被告甲○○│
│起訴│25日凌晨│頭鄉彰水│有限公司│1 輛（見│兇器竊盜罪，│噴漆改為藍色│
│書附│1時 56分│路4 段78│        │警一卷第│累犯，處有期│。          │
│表編│許      │號      │        │18頁編號│徒刑玖月，扣│            │
│號 6│        │        │        │5 照片所│案之鐵鎚壹支│            │
│）  │        │        │        │示）    │、剪刀壹把及│            │
│    │        │        │        │        │T字 型扳手貳│            │
│    │        │        │        │        │支，均沒收之│            │
│    │        │        │        │        │。          │            │
├──┼────┼────┼────┼────┼──────┼──────┤
│2 （│98年1 月│臺南縣新│協泰交通│引擎號碼│甲○○犯攜帶│曳引車車身號│
│起訴│3 日凌晨│化鎮金華│企業有限│K13CTA13│兇器竊盜罪，│碼遭被告王文│
│書附│2時許   │路35號前│公司    │115 號白│累犯，處有期│章磨滅。    │
│表編│        │        │        │色曳引車│徒刑拾月，扣│            │
│號 1│        │        │        │1 輛（見│案之鐵鎚壹支│            │
│）  │        │        │        │警一卷第│、剪刀壹把及│            │
│    │        │        │        │11頁編號│T字 型扳手貳│            │
│    │        │        │        │1 照片所│支，均沒收之│            │
│    │        │        │        │示）    │。          │            │
├──┼────┼────┼────┼────┼──────┼──────┤
│3 （│98年1 月│臺南縣永│互太通運│板車1 輛│甲○○犯攜帶│原紅色貨櫃遭│
│起訴│4 日凌晨│康市經建│股份有限│（見警一│兇器竊盜罪，│被告甲○○噴│
│書附│2時43 分│路3號前 │公司    │卷第12頁│累犯，處有期│漆為藍色。  │
│表編│許      │        │        │編號1 照│徒壹年貳月，│            │
│號 2│        │        │        │片所示）│扣案之鐵鎚壹│            │
│）  │        │        ├────┼────┤支、剪刀壹把│            │
│    │        │        │冠聚工業│40呎貨櫃│及T 字型扳手│            │
│    │        │        │股份有限│1 只及貨│貳支，均沒收│            │
│    │        │        │公司    │櫃內堆放│之，並於刑之│            │
│    │        │        │        │之醫療印│執行前，令入│            │
│    │        │        │        │刷包裝袋│勞動場所強制│            │
│    │        │        │        │99箱（見│工作參年。  │            │
│    │        │        │        │警一卷第│            │            │
│    │        │        │        │12頁編號│            │            │
│    │        │        │        │1 照片所│            │            │
│    │        │        │        │示）    │            │            │
├──┼────┼────┼────┼────┤            ├──────┤
│4 （│同上    │同上    │冠聚工業│板車1 輛│            │經被告甲○○│
│起訴│        │        │股份有限│及20呎貨│            │切割後，以 2│
│書附│        │        │公司    │櫃1只   │            │萬元之價格出│
│表編│        │        │        │        │            │售予不知名之│
│號 3│        │        │        │        │            │資源回收場收│
│）  │        │        │        │        │            │購。        │
├──┼────┼────┼────┼────┼──────┼──────┤
│5 （│98年1 月│臺南縣仁│吉億通運│綠色板車│甲○○犯攜帶│板車所屬公│
│起訴│11日凌晨│德鄉中正│股份有限│1 輛（見│兇器竊盜罪，│  司財產編號│
│書附│2時許   │路一段65│公司    │警一卷第│累犯，處有期│  以油漆覆蓋│
│表編│        │6 巷73號│        │19頁編號│徒刑玖月，扣│  。        │
│號 7│        │前      │        │6 照片所│案之鐵鎚壹支│貨櫃部分經│
│）  │        │        │        │示）    │、剪刀壹把及│  被告甲○○│
│    │        │        ├────┼────┤T字 型扳手貳│  以4 萬元出│
│    │        │        │嘏億塑膠│40呎貨櫃│支，均沒收之│  售予被告許│
│    │        │        │有限公司│（見警一│。          │  乃騰，並與│
│    │        │        │        │卷第21頁│            │  編號6 之貨│
│    │        │        │        │編號 8照│            │  櫃合併改為│
│    │        │        │        │片所示前│            │  貨櫃屋。  │
│    │        │        │        │面之貨櫃│            │            │
│    │        │        │        │）      │            │            │
├──┼────┼────┼────┼────┼──────┼──────┤
│6 （│98年1 月│高雄縣鳥│振展交通│橘色板車│甲○○犯攜帶│板車所屬公│
│起訴│12日凌晨│松鄉神農│股份有限│1 輛（見│兇器竊盜罪，│  司財產編號│
│書附│3時許   │路91之 1│公司    │警一卷第│累犯，處有期│  以油漆覆蓋│
│表編│        │號前    │        │20頁編號│徒刑玖月，扣│  。        │
│號 8│        │        │        │7 照片所│案之鐵鎚壹支│貨櫃以4 萬│
│）  │        │        │        │示）    │、剪刀壹把及│  元出售予被│
│    │        │        ├────┼────┤T字 型扳手貳│  告丙○○，│
│    │        │        │達飛通運│上開板車│支，均沒收之│  並與編號 5│
│    │        │        │有限公司│上之40呎│。          │  之貨櫃合併│
│    │        │        │        │貨櫃（見│            │  改為貨櫃屋│
│    │        │        │        │警卷編號│            │  。        │
│    │        │        │        │8 照片中│            │            │
│    │        │        │        │所示後面│            │            │
│    │        │        │        │之貨櫃）│            │            │
├──┼────┼────┼────┼────┼──────┼──────┤
│7 （│98年1 月│高雄縣大│京磊實業│藍色傾洩│甲○○犯攜帶│改裝成砂石車│
│起訴│16日上午│寮鄉大寮│有限公司│式車台 1│兇器竊盜罪，│專用低斗後，│
│書附│5時許   │路864 號│        │台（見警│累犯，處有期│以7 萬元之價│
│表編│        │前      │        │一卷第15│徒刑玖月，扣│格出售予被告│
│號 5│        │        │        │頁編號 3│案之鐵鎚壹支│丙○○。    │
│）  │        │        │        │照片所示│、剪刀壹把及│            │
│    │        │        │        │）      │T字 型扳手貳│            │
│    │        │        │        │        │支，均沒收之│            │
│    │        │        │        │        │。          │            │
├──┼────┼────┼────┼────┼──────┼──────┤
│8 （│98年1 月│臺南縣歸│全冠交通│引擎號碼│甲○○犯攜帶│曳引車車身號│
│起訴│19日上午│仁鄉中山│事業有限│6D24-310│兇器竊盜罪，│碼及公司名稱│
│書附│2時許   │路段路旁│公司    │137 號綠│累犯，處有期│均遭被告王文│
│表編│        │        │        │色曳引車│徒刑拾月，扣│章磨滅。    │
│號 4│        │        │        │1 輛（見│案之鐵鎚壹支│            │
│）  │        │        │        │警一卷第│、剪刀壹把及│            │
│    │        │        │        │13頁編號│T字 型扳手貳│            │
│    │        │        │        │2 照片所│支，均沒收之│            │
│    │        │        │        │示）    │。          │            │
│    │        │        ├────┼────┤            │            │
│    │        │        │全威交通│藍色板車│            │            │
│    │        │        │事業有限│1輛 （見│            │            │
│    │        │        │公司    │警一卷第│            │            │
│    │        │        │        │17頁編號│            │            │
│    │        │        │        │4 照片所│            │            │
│    │        │        │        │示）    │            │            │
└──┴────┴────┴────┴────┴──────┴──────┘
附錄法條：
中華民國刑法第216條
（行使偽造變造或登載不實之文書罪）
行使第 210 條至第 215 條之文書者，依偽造、變造文書或登載
不實事項或使登載不實事項之規定處斷。
中華民國刑法第212條
（偽造變造特種文書罪）
偽造、變造護照、旅券、免許證、特許證及關於品行、能力服務
或其他相類之證書、介紹書，足以生損害於公眾或他人者，處 1
年以下有期徒刑、拘役或 3 百元以下罰金。
中華民國刑法第321條
（加重竊盜罪）
犯竊盜罪而有左列情形之一者，處 6 月以上、 5 年以下有期徒
刑：
一、於夜間侵入住宅或有人居住之建築物、船艦或隱匿其內而犯
    之者。
二、毀越門扇、牆垣或其他安全設備而犯之者。
三、攜帶兇器而犯之者。
四、結夥三人以上而犯之者。
五、乘火災、水災或其他災害之際而犯之者。
六、在車站或埠頭而犯之者。
前項之未遂犯罰之。
中華民國刑法第349條
（普通贓物罪）
收受贓物者，處 3 年以下有期徒刑、拘役或 5 百元以下罰金。
搬運、寄藏、故買贓物或為牙保者，處 5 年以下有期徒刑、拘
役或科或併科 1 千元以下罰金。
因贓物變得之財物，以贓物論。

司法院資訊處製作；財團法人民間司法改革基金會備份。
